臺灣桃園地方法院刑事判決　　　　 96年度審易字第316號
公　訴　人　臺灣桃園地方法院檢察署檢察官
被　　　告　甲○○
上列被告因家暴傷害等案件，經檢察官提起公訴（96年度偵字第
15151號），本院判決如左︰
    主      文
甲○○以加害身體之事，恐嚇他人，致生危害安全，處罰金新臺
幣伍仟元，如易服勞役，以新臺幣壹仟元折算壹日。
被訴傷害部分公訴不受理。
    事      實
一、甲○○與乙○○係夫妻，惟2 人相處不甚和諧，民國96年5
    月21日上午7 時許，2 人因故在桃園縣楊梅鎮○○路40號家
    中發生爭執，詎甲○○竟基於恐嚇之犯意，除出手掌摑乙○
    ○之臉頰，致其雙臉頰受有挫傷紅腫之傷害外（傷害部分以
    經撤回告訴），另出言恫嚇乙○○，揚言要斷其手腳，致乙
    ○○心生畏懼，危害其人身安全。
二、案經乙○○告訴由臺灣桃園地方法院檢察署檢察官偵查起訴
    。
    理  由
甲、有罪部分：
一、訊據被告甲○○矢口否認有上揭恐嚇犯行，惟查：上揭事實
    業據業據告訴人乙○○於偵查中結證後指陳歷歷，被告於本
    審理時亦自承當日毆打告訴人等語，並有診斷證明書足憑。
    衡諸被告於雙方爭執之際，不惜訴諸暴力動手毆打告訴人，
    顯見其當時之情緒應處於盛怒狀態，是其以上開言詞恫嚇告
    訴人，極其可能！再參以被告於偵查中一昧否認傷害及恫嚇
    告訴人，惟本案起訴後，已與告訴人達成和解，經告訴人具
    狀聲請表示撤回告訴後，在本院審理時對於曾經毆打傷害告
    訴人乙節直言不諱，一反偵查中否認之態度，僅就非屬告訴
    乃論之恫嚇行為有所爭執，其避重就輕之情，灼然明甚，益
    徵告訴人於偵查中之指證，信而有徵，被告空言否認犯罪，
    洵無足採，事證已明，其上揭犯行，可以認定。
二、核被告所為，係犯刑法第305 條之恐嚇危害安全罪。而告訴
    人為被告之配偶，此據渠等一致述明在卷，依家庭暴力防治
    法第3 條第1 款之規定，彼二人間具有家庭成員之關係，因
    之，被告對其家庭成員即告訴人故意實施身體及精神上不法
    侵害之行為而成立恐嚇危害安全罪，依該法第2 條第2 項之
    規定，其所為核屬家庭暴力罪，應予敘明。爰審酌被告素行
    、所施言詞恐嚇，對告訴人造成之心理恐懼，已與告訴人和
    解及被告犯後否認之態度等一切情狀，量處如主文所示之罰
    金刑，如易服勞役以新臺幣一千元折算一日。
乙、不受理部分：
一、按告訴乃論之罪，告訴人於第一審辯論終結前得撤回其告訴
    ，又告訴經撤回者，法院應諭知不受理之判決，刑事訴訟法
    第238條第1項、第303條第3款定有明文。
二、公訴意旨略以：被告甲○○與乙○○係夫妻，惟2 人相處不
    甚和諧，民國96年5 月21日上午7 時許，2 人因故在桃園縣
    楊梅鎮○○路40號家中發生爭執，詎甲○○竟基於恐嚇之犯
    意，除出手掌摑乙○○之臉頰，致其雙臉頰受有挫傷紅腫之
    傷害。因認被告涉犯刑法第277 條第1 項之普通傷害罪嫌，
    惟查此項罪名依同法第287 條前段規定，須告訴乃論，茲據
    告訴人乙○○於本院審理中，具狀聲請撤回告訴，此部分傷
    害事實，爰不經言詞辯論，逕行諭知不受理之判決。
據上論斷，依刑事訴訟法第299 條第1 項前段、第303 條第3 款
、第307 條，刑法第305 條、第42條第1 項前段、第3 項前段，
刑法施行法第1 條之1 第1 項、第2 項前段，判決如主文。
本案關於恐嚇罪部分經檢察官黃珮如到庭執行職務。
中　　華　　民　　國　　96　　年　　9 　　月　　29　　日
                      刑事庭  法  官  江振義
以上正本證明與原本無異。
如不服本判決，應於判決送達後10日內向本院提出上訴狀（應附
繕本），其未敘述上訴理由者，應於上訴期間屆滿後20日內補提
理由書狀於本院，上訴於臺灣高等法院。
　　　　　　　　　　　　　　　書記官　林韡婷
中　　華　　民　　國　　96　　年　　9 　　月　　29　　日
附錄本案論罪科刑法條：
中華民國刑法第305 條（恐嚇危害安全罪）
以加害生命、身體、自由、名譽、財產之事，恐嚇他人致生危害
於安全者，處2 年以下有期徒刑、拘役或3 百元以下罰金。
